【裁判字號】    94,交上易,1600
【裁判日期】    950126
【裁判案由】    過失傷害
【裁判全文】
臺灣高等法院臺中分院刑事判決      94年度交上易字第1600號
上  訴  人
即  被  告  甲○○  53歲民.
上列上訴人因過失傷害案件，不服臺灣臺中地方法院94年度交易
字第381號中華民國94年11月7日第一審判決（起訴案號：臺灣臺
中地方法院檢察署 94年度偵字第10231號），提起上訴，本院判
決如下：
    主    文
上訴駁回。
    事    實
一、甲○○以駕駛小貨車四處載送銷售桶裝瓦斯為業，駕駛車輛
    係其附隨事務，為從事駕駛業務之人，於民國九十四年一月
    十七日中午，駕駛車牌號碼ＣＦ－二七四０號自用小貨車，
    載運桶裝瓦斯沿臺中縣外埔鄉○○村○○路由東往西方向（
    即由后里鄉往外埔鄉方向）行駛，於同日中午十二時三十一
    分許，途經外埔鄉○○村○○路與水頭巷交岔路口，原應注
    意汽車在同一車道行駛時，除擬超越前車外，後車與前車之
    間應保持隨時可以煞停之距離，且汽車行駛時，駕駛人應注
    意車前狀況，並隨時採取必要之安全措施，而依當時天候、
    路況、視距等客觀情形，並無不能注意之特別情事，竟疏未
    注意，遂自後追撞同向由林金泉所駕駛、煞停在其前方等候
    綠燈之車牌號碼ＲＨ－三九一九號自用小客車，致林金泉所
    搭載之乘客丙○○因而受有頭部外傷併腦震盪、腦水腫、頸
    椎挫扭傷等傷害。
二、案經丙○○訴請臺灣臺中地方法院檢察署檢察官偵查起訴。
    理    由
一、訊據上訴人即被告甲○○矢口否認前揭犯行，辯稱本件係因
    案外人林金泉駕駛自用小客車任意變換車道，而且是在沒有
    煞車燈之情況下緊急煞車，以致發生車禍，案發當時有多名
    員警在場，都看到告訴人丙○○並未受傷云云。惟查前揭事
    實，業據告訴人丙○○於警訊、偵查、及原審指訴不移，復
    據證人林金泉於警訊時及偵查中證述屬實，被告於原審94年
    10月26日準備程序及同日審理中亦均坦承不諱，並有道路交
    通事故現場圖、道路交通事故調查報告表、肇事現場照片、
    診斷證明書附卷可稽。
二、被害人丙○○確因本件車禍而受有前揭事實欄所載之傷害，
    除有光田綜合醫院出具之診斷證明書附卷可稽外，另據證人
    林金泉於本件肇事後相距不到二小時在后里分駐所接受訊問
    時，即向警供稱其車上之乘客（按即被害人丙○○）頭部撞
    傷，需要就醫等語（偵查卷第13頁），復據證人即製作證人
    林金泉警訊筆錄之員警李忠信於本院審理中到庭具結結證稱
    ：其於製作筆錄當時有問小客車駕駛人（指林金泉）是否有
    受傷，駕駛人說他沒受傷，但他的乘客頭部有受傷，經其載
    明於交通事故談話紀錄表等語綦詳。被告辯稱本件肇事當時
    告訴人丙○○並未受傷云云，無從採信，其另辯稱倘告訴人
    確因本件車禍受頭部外傷併腦震盪、腦水腫、頸椎挫扭傷等
    傷害，受傷既如此嚴重，應該無法上班，然告訴人於民事訴
    狀中謂其事後曾於上班時間中昏倒送醫，其既因昏倒被送醫
    ，理當救人如救火，自應送至台中市其上班所在附近之醫院
    就醫，豈有捨近就遠送到沙鹿或大甲光田醫院就醫之理，而
    在告訴人之就診紀錄單中竟找不到告訴人在台中市醫院之就
    診紀錄，足見告訴人所言不實，應向告訴人上班之公司調查
    告訴人於本件車禍後有否上班，以明告訴人有否受傷云云，
    所為推論未盡合理，且本件待證事項已臻明瞭，其所聲請再
    調查之事項，無再行調查之必要。
三、按「汽車在同一車道行駛時，除擬超越前車外，後車與前車
    之間應保持隨時可以煞停之距離」；「汽車行駛時，駕駛人
    應注意車前車前狀況，並隨時採取必要之安全措施。」道路
    交通安全規則第九十四條第一項、第三項分別定有明文。被
    告平日駕駛車輛四處載送銷售桶裝瓦斯，駕車係其附隨事務
    ，為從事駕駛業務之人，於前揭時地因駕車疏於注意而肇事
    ，其行為自有過失，被害人丙○○復因其駕駛行為之過失致
    受傷，被害人之受傷與被告之過失行為間顯有相當因果關係
    。事證明確，被告犯行，堪以認定。
三、按刑法上所謂業務，係指個人基於其社會地位繼續反覆所執
    行之事務，其主要部分之業務固不待論，即為完成主要業務
    所附隨之準備工作與輔助事務，亦應包括在內，最高法院七
    十一年台上字第一五五０號判例要旨足資參照。被告甲○○
    係以銷售桶裝瓦斯為其主要業務，惟因其尚需駕駛車輛四處
    載送桶裝瓦斯及瓦斯桶，駕駛車輛即屬被告完成主要業務所
    附隨之事務。核被告所為，係犯刑法第二百八十四條第二項
    前段之業務過失傷害罪。原審審酌告訴人因本件車禍受傷程
    度非輕，被告之交通違規情節亦屬重大，且迄今仍未能與告
    訴人達成民事和解，犯後態度非無可議，及其具有高工畢業
    學歷之智識程度等一切情狀，量處有期徒刑四月，併諭知易
    科罰金之折算標準，認事用法，並無不合，量刑亦稱妥適，
    被告上訴意旨猶執前詞飾卸推諉，空言指摘原判決不當，非
    有理由，應予駁回。
四、據上論斷，應依刑事訴訟法第三百六十八條，判決如主文。
本案經檢察官乙○○到庭執行職務。
中    華    民    國    95    年    1     月    26    日
                刑事第十庭  審判長法  官  林  照  明
                                  法  官  唐  光  義
                                  法  官  林  清  鈞
上列正本證明與原本無異。
不得上訴。
                                  書記官  劉  智  文
中    華    民    國    95    年    1     月    27    日
                                                      Ｒ


司法院資訊處製作；財團法人民間司法改革基金會備份。
